臺灣臺南地方法院民事判決
110年度訴字第1592號
原      告  安泰商業銀行股份有限公司
                      設臺北市○○區○○路○段0號十六   樓、四十樓、四十一樓
法定代理人  丁予康  


訴訟代理人  陳柔汶  
被      告  黃淑真即黃庭蓁
                      住○○市○○區○○街0號                                居臺南市○○區○○路000巷0號
上列當事人間清償借款事件，經臺灣臺北地方法院以110年度訴
字第3884號裁定移轉管轄前來，本院於110年11月25日言詞辯論
終結，判決如下：
    主  文
被告應給付原告新臺幣797,545元，及自民國95年7月21日起至清
償日止，按年利率百分之12計算之利息，暨自民國95年8月22日
起至民國96年2月21日清償日止，按年利率百分之1.2計算之違約
金，及自民國96年2月22日起至民國96年5月21日止，按年利率百
分之2.4計算之違約金。
訴訟費用新臺幣8,700元由被告負擔。
　　　事實及理由
一、原告起訴主張：被告於民國94年1月17日向原告借款新臺幣
    （下同）106萬元，約定借款期間自94年1月19日起至99年1
    月19日止，自貸款撥付次月19日起償付，以每1個月為1期，
    共分60期，前3期利息按年利率3％固定計算，每期應支付本
    息19,047元、第4期起利息改按年利率12％固定計算，每期應
    支付本息23,348元，如未按期攤還本息，逾期在6個月以內
    者，按上開利率10％，逾期超過6個月者，按上開利率20％計
    算之違約金，最高連續收取9期，若有任何一期未依約給付
    即視為全部到期。詎被告僅繳納本息至95年7月20日，嗣未
    再依約履行繳款義務，屢經催討，尚積欠本金797,545元及
    約定利息、違約金迄未清償，依約被告已喪失期限利益，借
    款視為全部到期。爰依借款契約之法律關係，提起本件訴訟
    等語。並聲明：如主文第1項所示。
二、被告則以：對於原告主張的欠款數額不爭執，但現在無資力
    一次清償，且尚積欠親戚朋友借款未還，希望可以分期每月
    清償3,000元等語。並聲明：原告之訴駁回。 　　
三、按稱消費借貸者，謂當事人一方移轉金錢或其他代替物之所
    有權於他方，而約定他方以種類品質、數量相同之物返還之
    契約；借用人應於約定期限內，返還與借用物種類、品質、
    數量相同之物；遲延之債務，以支付金錢為標的者，債權人
    得請求依法定利率計算之遲延利息，但約定利率較高者，仍
    從其約定利率；當事人得約定債務人於債務不履行時，應支
    付違約金，民法第474條第1項、第478條前段、第233條第1
    項、第250條第1項分別定有明文。原告主張之事實，業據其
    提出與所述相符之信用借款契約書、放款當期交易明細表及
    試算表等件為證（見臺灣臺北地方法院110年度訴字第3884
    號卷第11-19頁）。被告對於信用借款契約書為其所簽立，
    積欠原告主張欠款本金為797,545元之事實並無意見(見本院
    卷第44頁)，本院綜合上開事證，依證據調查之結果，堪信
    原告之主張為真實。從而，原告本於信用借款契約之法律關
    係，請求被告給付如主文第l項所示之本金、利息、違約金
    ，為有理由，應予准許。被告雖抗辯其無資力一次清償，希
    望可以分期按月清償3,000元云云，然此係原告之借款債權
    能否獲得滿足之問題，並非被告得以拒絕清償債務之正當理
    由，被告此部分抗辯，並無可採。
四、按訴訟費用，由敗訴之當事人負擔；法院為終局判決時，應
    依職權為訴訟費用之裁判，民事訴訟法第78條及第87條第1
    項分別定有明文。經核本件訴訟費用額確定為8,700元，原
    告之請求為有理由，爰依上開規定確定被告應負擔之訴訟費
    用如主文第2項所示。
五、據上論結，本件原告之訴為有理由，判決如主文。 
中　　華　　民　　國　　110 　年　　11　　月　　30　　日
                  民事第一庭    法  官　張桂美
以上正本係照原本作成。
如不服本判決，應於送達後20日內，向本院提出上訴狀並表明上
訴理由（須附繕本）。如委任律師提起上訴者，應一併繳納上訴
審裁判費。 
中　　華　　民　　國　　110 　年　　12　　月　　1 　　日
                                書記官  林彥丞